臺灣高等法院刑事裁定
111年度抗字第1390號
抗  告  人
即  受刑人  陳乃聖


                    （現於法務部○○○○○○○○○○○執行中）
上列抗告人即受刑人因聲明異議案件，不服臺灣士林地方法院中
華民國111年7月26日裁定（111年度聲字第750號），提起抗告，
本院裁定如下：
    主  文
原裁定撤銷。
聲明異議駁回。
    理  由
一、原裁定意旨如附件。
二、抗告意旨略以：抗告人即受刑人陳乃聖（下稱受刑人）所犯
    詐欺案件，皆為因向地下錢莊借款新臺幣（下同）5萬元，
    為償還該筆債務而加入同一詐欺集團擔任提款車手所犯之罪
    ，遭檢察官先後起訴而繫屬於臺北、士林、新北及桃園等地
    方法院並分別判刑，但犯罪所得利益均僅有當初向地下錢莊
    借得之5萬元，臺灣臺北地方檢察署檢察官已經指揮執行沒
    收，但臺灣士林地方檢察署檢察官仍以110年度執沒1495字
    第1119032999號執行犯罪所得之沒收、追徵，有重複執行之
    嫌。為此，請求撤銷上開士林地檢署檢察官執行之指揮等語
    。
三、按受刑人或其法定代理人或配偶以檢察官執行之指揮為不當
    者，得向諭知該裁判之法院聲明異議，刑事訴訟法第484條
    定有明文。所謂「諭知該裁判之法院」，係指對被告之有罪
    判決，於主文內「實際宣示其主刑、從刑之裁判法院」而言
    。倘聲明異議係向其他無管轄權之法院為之，其聲請為不合
    法，應由程序上駁回，而無從為實體上之審查（最高法院10
    9年度台抗字第797號裁定意旨參照）。
四、查受刑人因犯三人以上共同詐欺取財罪，經臺灣士林地方法
    院以109年度審金訴字第37號案判處有期徒刑1年4月（3罪）
    、1年1月（2罪），關於犯罪所得沒收部分則依刑法第38條
    之2第2項裁量不予沒收，檢察官及受刑人均提起上訴，經本
    院以109年度上訴字第2941號判決撤銷原判決，改判為如該
    判決附表各編號所示之罪及沒收，應執行有期徒刑4年6月，
    受刑人不服提起上訴，經最高法院於110年7月29日以110年
    度台上字第4207號判決駁回上訴確定，有相關判決書及本院
    被告前案紀錄表在卷可憑。揆諸前揭說明，實際諭知受刑人
    應執行犯罪所得沒收之裁判法院為本院，雖對於確定判決之
    認定事實錯誤或適用法律不當，程序上乃再審或非常上訴救
    濟範疇，惟受刑人如仍認檢察官執行之指揮為不當而聲明異
    議，自應向該諭知裁判之法院即本院為之，始稱適法，其向
    無管轄權之臺灣士林地方法院聲明異議，聲請為不合法，至
    於本院於本案乃抗告審，亦無從逕為第一審實體裁定。原審
    未以無管轄權駁回其聲明，逕為實體之裁定，即無可維持。
    抗告人抗告意旨雖未指摘及此，然原裁定既有上開違誤，仍
    應認其抗告為有理由，爰由本院將原裁定撤銷，並以程序上
    管轄錯誤為由，自為裁定，駁回抗告人異議之聲明。
據上論斷，應依刑事訴訟法第413條、第486條，裁定如主文。
中　　華　　民　　國　　111 　年　　9 　　月　　28　　日
                  刑事第六庭  審判長法　官  劉方慈
                                    法　官  蕭世昌
                                    法　官  許曉微
以上正本證明與原本無異。
如不服本裁定，應於收受送達後五日內向本院提出再抗告狀。
                                    書記官  徐仁豐
中　　華　　民　　國　　111 　年　　9 　　月　　28　　日
附件：臺灣士林地方法院111年度聲字第750號裁定